臺灣高等法院臺中分院刑事裁定　
111年度聲字第2559號

聲  請  人  臺灣高等檢察署臺中檢察分署檢察官     
受  刑  人  郭宗曄



上列聲請人因受刑人數罪併罰有二裁判以上，聲請定其應執行之
刑（聲請案號：111年度執聲字第1081號），本院裁定如下：
    主  文
郭宗曄因犯如附表所示各罪所處之刑，有期徒刑部分應執行有期
徒刑伍年。
    理  由
一、聲請意旨略以：受刑人郭宗曄（下稱受刑人）因洗錢防制法
    數罪，先後經判決確定如附表。數罪中雖有刑法第50條第1
    項但書所列情形，惟受刑人已請求檢察官聲請定應執行刑，
    有臺灣臺中地方檢察署民國111年12月1日是否請求定應執行
    刑調查表足稽，應依刑法第50條第2項、第53條、第51條第5
    款規定，定其應執行之刑。爰依刑事訴訟法第477條第1項聲
    請裁定等語。
二、按裁判確定前犯數罪者，併合處罰之。但有下列情形之一者
    ，不在此限：一、得易科罰金之罪與不得易科罰金之罪。二
    、得易科罰金之罪與不得易服社會勞動之罪。三、得易服社
    會勞動之罪與不得易科罰金之罪。四、得易服社會勞動之罪
    與不得易服社會勞動之罪。前項但書情形，受刑人請求檢察
    官聲請定應執行刑者，依第51條規定定之；數罪併罰，有二
    裁判以上者，依刑法第51條之規定，定其應執行之刑；又宣
    告多數有期徒刑者，於各刑中之最長期以上，各刑合併之刑
    期以下，定其刑期，但不得逾30年。刑法第50條、第53條、
    第51條第5款分別定有明文。　　
三、經查，受刑人所犯如附表所示之罪，前經本院判處如附表所
    示之刑，均確定在案，有各該案件之判決書及臺灣高等法院
    被告前案紀錄表等在卷可憑。而受刑人所犯上開各罪，有刑
    法第50條第1項但書所列之不得併合處罰情事，惟經受刑人
    依刑法第50條第2項規定請求檢察官向本院聲請合併定應執
    行刑，此亦有111年12月1日之臺灣臺中地方檢察署刑法第50
    條第1項但書案件是否聲請定刑聲請書正本、執行筆錄在卷
    足憑，本院審核認聲請為正當，應予准許。爰審酌受刑人所
    犯如附表所示之罪之刑期總合及內部界限、外部界限之範圍
    ，及編號1至2之罪均犯洗錢防制法第14條第1項之一般洗錢
    罪（共21罪）、編號3至4之罪均犯販賣第三級毒品罪（共4
    罪），各罪之犯罪時間介於108年6月5日至109年4月13日，
    且一般洗錢罪與販賣第三級毒品罪之犯罪類型、行為態樣、
    動機均不相同，非難重複性較低，並佐以附表編號1至2所示
    21罪曾經定應執行刑為有期徒刑1年、編號3至4所示4罪曾經
    定應執行刑為有期徒刑4年2月，暨受刑人於前揭是否聲請定
    刑聲請書、執行筆錄中就本案定執行刑所表示之意見等情狀
    ，爰就有期徒刑部分定其應執行之刑如主文所示。至於附表
    1、2併科罰金部分，前經定應併科罰金新臺幣3萬元確定，
    自不在本案聲請範圍，附此敘明。
四、依刑事訴訟法第477條第1項，刑法第50條第2項、第53條、
    第51條第5款，裁定如主文。
中　　華　　民　　國　　111 　年　　12　　月　　20　　日
        　　刑事第六庭    審判長法　官  吳  進  發
　　　　　 　　　　　　　　　   法　官  許  冰  芬
 　　　　　　　　　　　　　　　 法　官  鍾  貴  堯     
以上正本證明與原本無異。     
如不服本裁定，得於收受送達後5日內向本院提出抗告書狀(須附
繕本)。因疫情而遲誤不變期間，得向法院聲請回復原狀。
                               書記官  何  佳  錡
中　　華　　民　　國　　111 　年　　12　　月　　20　　日
附表：受刑人郭宗曄定應執行刑案件一覽表
編        號  1 2 罪        名  洗錢防制法第14條第1項之一般洗錢（共9罪） 洗錢防制法第14條第1項之一般洗錢（共12罪） 宣   告   刑  均處有期徒刑3月（併科罰金新臺幣6仟元） 均處有期徒刑3月（併科罰金新臺幣1萬元） 犯 罪 日 期  108年6月5日、108年6月5日起至翌日止、108年6月5日起至7日止、109年3月16日、109年3月13日起至翌日止、109年3月14日、109年3月14日起至翌日止、109年3月13日起至16日止、109年3月14日起至16日止  108年6月5日、109年3月13日、109年3月13日起至翌日止、109年3月14日、109年3月12日起至14日止、109年3月13日起至15日止（共2次）、109年3月14日起至翌日止（共3次）、109年3月14日起至16日止、109年3月13日起至16日止 偵查（自訴）機關年度案號  臺灣臺中地方檢察署109年度偵字第11480號等 臺灣臺中地方檢察署109年度偵字第11480號等 最後事實審 法    院 臺灣高等法院臺中分院 臺灣高等法院臺中分院  案    號 111年度金上訴字第114號 111年度金上訴字第114號  判決日期 111年5月11日 111年5月11日 確定判決 法    院 最高法院 最高法院  案    號 111年度台上字第3893號 111年度台上字第3893號  判決確定日期 111年10月12日 111年10月12日 是否為得易科罰金或易服社會勞動之案件  均不得易科罰金、得易服社會勞動    均不得易科罰金、得易服社會勞動    備        註  1.臺灣臺中地方檢察署111年度執字第12890號（編號1至2共21罪定刑1年，併科罰金新臺幣3萬元）。 2.聲請書附表編號1、2之「犯罪日期」欄均記載錯誤，應予更正。   
編        號  3 4 罪        名  販賣第三級毒品 （共3罪） 販賣第三級毒品 宣   告   刑  均處有期徒刑3年8月 有期徒刑3年7月 犯 罪 日 期  ①109年3月11日起至同年月13日止 ②109年3月30日起至同年4月1日止 ③109年4月11日起至同年月13日止   109年4月11日起至同年月13日止 偵查（自訴）機關年度案號  臺灣臺中地方檢察署109年度偵字第11480號等 臺灣臺中地方檢察署109年度偵字第11480號等 最後事實審 法    院 臺灣高等法院臺中分院 臺灣高等法院臺中分院  案    號 111年度金上訴字第114號 111年度金上訴字第114號  判決日期 111年5月11日 111年5月11日 確定判決 法    院 最高法院 最高法院  案    號 111年度台上字第3893號 111年度台上字第3893號  判決確定日期 111年10月12日 111年10月12日 是否為得易科罰金或易服社會勞動之案件  均不得易科罰金、不得易服社會勞動    不得易科罰金、不得易服社會勞動    備        註  1.臺灣臺中地方檢察署111年度執字第12891號（編號3至4共4罪定刑4年2月）。 2.聲請書附表編號3、4之「犯罪日期」欄均記載錯誤，應予更正。